臺灣新竹地方法院交通裁定　　　　　　　　　　　　　九十一年度交聲字第四七號
　　原處分機關　交通部公路總局新竹區監理所
　　異　議　人　乙○○
　　即受處分人
右列異議人因違反道路交通管理處罰條例案件，對於交通部公路總局新竹區監理所九
十一年四月二十三日竹監五字第裁５０—Ｚ00000000號違反道路交通管理事
件裁決書，聲明異議，本院裁定如左：
    主  文
異議駁回。
    理  由
一、按汽車行駛高速公路，除於規定之停車處外，不得在路肩及路肩外、中央分隔帶
    、隧道內、交流道或收費站區停車，高速公路交通管制規則第十二條第一項前段
    定有明文。又汽車行駛於高速公路或設站管制之道路，而不遵管制之規定者，處
    汽車駕駛人新臺幣三千元以上六千元以下罰鍰；汽車駕駛人有道路交通管理處罰
    條例第三十三條之情形者，記違規點數一點。道路交通管理處罰條例第三十三條
    第一項、第六十三條第一項第一款亦定有明文。又汽車駕駛人拒絕接受（酒精濃
    度）測試之檢定者，處新台幣六萬元罰鍰，並吊銷其駕駛執照，為道路交通管理
    處罰條例第三十五條第三項所明定。
二、原處分意旨略以：異議人乙○○於民國九十一年二月十七日上午六時二十七分，
    駕駛車牌號碼５Ｎ—１１８９號自小客車，在國道一號高速公路泰安服務區，非
    故障任意路肩停車、拒絕接受酒精濃度測試之檢定，爰依道路交通管理處罰條例
    第三十三條第一項、第三十五條第三項、第六十三條第一項第一款之規定，裁處
    異議人罰鍰新台幣六萬三千元，吊銷駕駛執照，並記違規點數一點。
三、本件原聲明異議意旨略以：異議人當時係因心情惡劣加上疲勞過度，遂停車於泰
    安服務區附近，為穩定情緒免生車禍，即將車中攜帶之酒稍飲而停車於路肩睡覺
    ，並未駕駛汽車無實施酒測之必要，且異議人僅在服務區附近停車睡覺，並未行
    駛高速公路或設管制之路段，並無適用道路交通管理處罰條例第三十三條處罰之
    必要等語。
四、關於異議人違規於路肩停車部分，業據異議人到庭後表示接受此部分之裁決（見
    本院九十一年六月四日訊問筆錄），且異議人確有在路肩停車之違規事實，業經
    證人即處理本件之警員甲○○、丙○○到庭證述明確（見本院九十一年五月十七
    日訊問筆錄），並有照片九張在卷為憑，是異議人確有於路肩停車之違規事實，
    而因異議人未依限自行到案，原處分機關乃依前揭道路交通管理處罰條例第三十
    三條第一項、第六十三條第一項第一款之規定逕行裁處罰鍰新台幣三千元，並記
    違規點數一點，尚無不合，此部分異議人之異議為無理由，自應將該部分之異議
    駁回。
五、關於異議人拒絕接受酒精濃度測試之檢定部分，本件異議人並不否認其有飲酒及
    拒絕警察做酒精濃度檢測之要求等事實，雖辯稱伊未開車並無實施酒測之必要云
    云，然本件異議人係於路肩違規停車經警舉發時發覺其有飲酒等情，經證人即處
    理本件之警員有田在庭證述：「（問：當時的情況？）當時是我們分隊長謝明德
    發現異議人違規在路肩睡覺，所以調派我跟丙○○開巡邏車去取締，我們到的時
    候，異議人下車，但是他否認車子是他開的，我們聞到異議人身上有酒味，所以
    我們在六點的時候要求他作酒測，但他不配合，他表示車子不是他開的，後來在
    六點二十分的時候，又要求他作一次酒測，但他也是不配合，所以我們就舉發他
    拒絕酒測。」、及證人丙○○到庭證稱：「（問：當時舉發經過情形？）本件是
    分隊長謝明德發現用無線電呼叫，要我跟甲○○帶酒測儀器過去支援，我們到現
    場後異議人不願意接受我們的酒測，異議人表示只是在車上休息，車子也不是他
    開的，但是我們問他是誰開的，他也不說，：：我到現場有聞到異議人身上有濃
    濃的酒味，要異議人作酒測時，有告知他如果拒絕會被罰六萬元的罰鍰，我們有
    要求他二、三次，他還是沒有配合，我們就製單舉發他，他不簽收，我們就照像
    及錄音存證並離開。」等語，且異議人亦不否認在警員查詢時謊稱車子非伊所開
    等情，是綜合異議人於不得停車之處違規停車而遭警員舉發在先，於警員察覺其
    有酒味時復謊稱車子並非伊所駕駛等情，警員已有合理懷疑異議人係酒後駕車而
    有實施酒測之必要，異議人依道路交通管理處罰條例第三十五條第三項之規定即
    有配合實施酒測之義務，不得以其主觀上自認並未駕車而得以免除此項義務，故
    本件異議人拒絕酒測之事實已堪認定，而異議人復未依限自行到案，原處分機關
    乃據以裁處罰鍰新台幣六萬元，並吊銷其駕駛執照，尚無不合，此部分異議亦無
    理由，應併予駁回。而異議人所提出之異議狀上雖亦就交通部公路總局新竹區監
    理所九十一年四月二十三日竹監五字第裁５０—Ｚ00000000號違反道路
    交通管理事件裁決書聲明異議，然異議人已到庭表示就此部分沒有意見要撤回異
    議等語（見本院九十一年六月四日訊問筆錄），附此敘明。
六、據上論斷，應依道路交通案件處理辦法第十九條，裁定如主文。
中      華      民      國    九十一    年      七      月    二十二    日
                              臺灣新竹地方法院交通法庭
                                      法    官  黃美盈
如不服本裁定，應於裁定送達後五日內向本院提出抗告狀。
右正本證明與原本無異。
                                      書 記 官  吳尚文
中      華      民      國    九十一    年      七      月    二十二    日
